nl: Muziekgenre: Alternatief; Alternatieve rock; Ambient; Americana; Audioboek; Avant-garde; Biografie; Blues; Breakdance; Britpop; Cabaret; Carnavalsmuziek; Liedje; Voor kinderen; Kerst; Klassiek; Komedie; Land; Dans; Deathrock; Doo-wop; Drones; Drum-'n-bass; Dubstep; Elektronisch; Folklore; Funk; Futurepop; Gothic; Hardcore; Heavy metal; Hiphop; Huis; Humor; Indie; Industrieel; Jazz; Latijns; Lounge; Middeleeuws; Metaal; Metalcore; Minimal house; Minimal techno; Musical; New wave; Nieuwe tijd; Opera; Pop; Poppunk; Poprock; Powermetal; Progressieve metal; Progressieve rock; Progressief; Punk; R&B; Rap; Reggae; Religieus; Rock; Rock-'n-roll; SKA; Soul; Soundtrack; Swing; Synthpop; Techhouse; Techno; Trance; Vocale muziek; Wereldmuziek; Andere
ko: 음악 장르: 얼터너티브; 얼터너티브 록; 앰비언트; 아메리카나; 오디오북; 아방가르드; 전기; 블루스; 브레이크댄스; 브릿팝; 카바레; 카니발 음악; 샹송; 아동용; 크리스마스; 클래식; 코미디; 국가; 춤; 데스록; 두왑; 드론; 드럼 & 베이스; 덥스텝; 전자식; 포크; 펑크; 퓨처팝; 고딕; 하드코어; 헤비메탈; 힙합; 집; 유머; 인디; 인더스트리얼; 재즈; 라틴어; 라운지; 중세; 금속; 메탈코어; 미니멀 하우스; 미니멀 테크노; 뮤지컬; 뉴웨이브; 뉴에이지; 오페라; 팝; 팝 펑크; 팝 록; 파워메탈; 프록메탈; 프로그레시브 록; 프로그레시브; 펑크; R&B; 랩; 레게; 종교적; 록; 로큰롤; SKA; 소울; 사운드트랙; 스윙; 신스팝; 테크 하우스; 테크노; 트랜스; 성악; 세계 음악; 기타
sk-SK: Hudobný žáner: Alternatívny; Alternatívny rock; Ambient; Americana; Audiokniha; Avantgarda; Životopis; Blues; Breakdance; Britpop; Kabaret; Karnevalová hudba; Šansón; Detský; Vianočný; Klasický; Komédia; Country; Tanečný; Deathrock; Doo-wop; Drones; Drum & bass; Dubstep; Elektronický; Folk; Funk; Futurepop; Gothic; Hardcore; Heavy metal; Hip-hop; House; Humor; Indie; Industrial; Jazz; Latinský; Lounge; Stredoveký; Metal; Metalcore; Minimal house; Minimal techno; Musical; New wave; New-age; Opera; Pop; Pop punk; Pop rock; Power metal; Prog metal; Prog rock; Progresívny; Punk; R & B; Rap; Reggae; Náboženská; Rock; Rock & roll; SKA; Soul; Soundtrack; Swing; Synth-pop; Tech house; Techno; Trance; Vokálna hudba; Etno; Iné
lt-LT: Muzikos žanras: Alternatyva; Alternatyvusis rokas; Ambientinė; Americana stiliaus muzika; Garsinė knyga; Avangardas; Biografija; Bliuzas; Breikas; Britpopas; Kabaretas; Karnavalinė muzika; Šansona; Vaikų; Kalėdinė; Klasikinė; Komedija; Kantri; Šokių; Deathrock; Doo-wop; Drones; Dramenbeisas; Dubstepas; Elektroninė; Folkmuzika; Fankas; Futurepop; Gotika; Hardcore; Sunkusis metalas; Hiphopas; Hausas; Humoras; Indie; Industrinė; Džiazas; Lotynų; Laundžas; Viduramžių; Metalas; Metalcore; Minimalistinis hausas; Minimalistinis techno; Miuziklas; New wave; Naujasis amžius; Opera; Popmuzika; Pop punk; Poprokas; Power metal; Progresyvusis metalas; Progresyvusis rokas; Progresyvioji muzika; Pankas; R & B; Repas; Regis; Religinė; Rokas; Rokenrolas; SKA; Soulas; Garso takelis; Svingas; Sintpopas; Tech house; Techno; Transas; Vokalinė muzika; Pasaulio muzika; Kita
vi: Thể loại âm nhạc: Alternative; Alternative rock; Ambient; Americana; Sách nói; Tiên phong; Tiểu sử; Blues; Breakdance; Britpop; Cabaret; Âm nhạc lễ hội; Chanson; Trẻ em; Giáng sinh; Cổ điển; Hài kịch; Quốc gia; Nhảy múa; Deathrock; Doo-wop; Drone; Trống và bass; Dubstep; Điện; Dân gian; Funk; Futurepop; Gothic; Hardcore; Heavy metal; Hip-hop; Nhà; Hài hước; Indie; Công nghiệp; Jazz; Tiếng La-tinh; Phòng chờ; Trung cổ; Kim loại; Metalcore; Minimal house; Minimal techno; Nhạc; New wave; Thời đại mới; Opera; Pop; Pop punk; Pop rock; Power metal; Prog metal; Prog rock; Đa tiêu cự; Punk; R & B; Rap; Reggae; Tôn giáo; Rock; Rock & roll; SKA; Soul; Nhạc phim; Swing; Synth-pop; Tech house; Techno; Trance; Thanh nhạc; Nhạc thế giới; Khác
cs: Hudební žánr: Alternativní; Alternativní rock; Ambientní; Americana; Audiokniha; Avantgardní; Životopis; Blues; Breakdance; Britský pop; Kabaret; Karnevalová hudba; Šanson; Pro děti; Vánoce; Klasický; Komedie; Země; Tanec; Deathrock; Doo-wop; Drony; Drum & bass; Dubstep; Elektronický; Lidové; Funk; Futurepop; Gotické; Hardcore; Heavy metal; Hip-hop; Dům; Humor; Indie; Průmyslový; Jazz; latina; Salonek; Středověk; Kov; Metalcore; Minimal house; Minimal techno; Hudební; Nová vlna; New age; Opera; Pop; Pop punk; Pop rock; Power metal; Prog metal; Prog rock; Progresivní; Punk; R & B; Rap; Reggae; Náboženské; Rock; Rock & roll; SKA; Soul; Soundtrack; Swing; Syntetický pop; Tech house; Techno; Trance; Vokální hudba; World music; Jiné
es: Género musical: Alternativo; Rock alternativo; Ambiental; Americana; Audio libro; Vanguardia; Biografía; Blues; Breakdance; Britpop; Cabaret; Música de carnaval; Canción; Para niños; Navidad; Clásico; Comedia; País; Danza; Deathrock; Doo-wop; Drones; Drum & bass; Dubstep; Electrónico; Folclore; Funk; Futurepop; Gótico; Hardcore; Metal pesado; Hip hop; Casa; Humor; Indie; Industrial; Jazz; Latín; Salón; Medieval; Metal; Metalcore; Minimal house; Minimal techno; Musical; New wave; Nueva era; Ópera; Pop; Pop punk; Pop rock; Power metal; Metal progresivo; Rock progresivo; Progresivo; Punk; R&B; Rap; Reggae; Religión; Rock; Rock & roll; SKA; Soul; Banda sonora; Swing; Synth-pop; Tech house; Techno; Trance; Música vocal; Música del mundo; Otros
hr-HR: Glazbeni žanr: Alternativa; Alternativni rock; Ambijentalna; Americana; Audioknjiga; Avangarda; Biografija; Blues; Breakdance; Britpop; Kabare; Karnevalska glazba; Šansona; Dječja; Božić; Klasična; Komedija; Country; Dance; Deathrock; Doo Wop; Dronovi; Drum and bass; Dubstep; Elektronička; Narodna; Funk; Futurepop; Gotika; Hardcore; Heavy metal; Hip-hop; House; Humor; Indie; Industrijska; Jazz; Latino; Lounge; Srednjovjekovna; Metal; Metalcore; Minimal house; Minimal techno; Mjuzikl; Novi val; New Age; Opera; Pop; Pop punk; Pop rock; Power metal; Progresivni metal; Progresivni rock; Progresivna; Punk; RnB; Rap; Reggae; Religiozna; Rock; Rock and roll; SKA; Soul; Filmska; Swing; Synth-pop; Tech-house; Tehno; Trance; Vokalna glazba; Svjetska glazba; Ostalo
sl-SI: Glasbena zvrst: Alternativa; Alternativni rock; Ambient; Amerikana; Zvočna knjiga; Avantgarda; Biografija; Blues; Breakdance; Britpop; Kabaret; Karnevalska glasba; Šanson; Otroška; Božična; Klasična; Komedija; Kantri; Dance; Deathrock; Doo-wop; Drone; Drum & bas; Dubstep; Elektronska; Folk; Funk; Futurepop; Gotika; Hardcore; Heavy metal; Hip hop; House; Humor; Neodvisna; Industrijska; Jazz; Latinska; Lounge; Srednjeveška; Metal; Metalcore; Minimal house; Minimal techno; Muzikal; New wave; New-age; Opera; Pop; Pop punk; Pop rock; Power metal; Progresivni metal; Progresivni rock; Progresivna; Punk; R & B; Rap; Reggae; Verska; Rock; Rock & roll; SKA; Soul; Filmska glasbena podlaga; Swing; Synth-pop; Tech house; Techno; Trance; Vokalna glasba; Glasba sveta; Drugo
ja: 音楽のジャンル: オルタナティブ; オルタナティブロック; アンビエント; アメリカーナ; オーディオブック; アバンギャルド; バイオグラフィー; ブルース; ブレイクダンス; ブリットポップ; キャバレー; カーニバル音楽; シャンソン; 子供向け; クリスマス; クラシック; コメディ; 国; ダンス; デスロック; ドゥーワップ; ドローン; ドラム&ベース; ダブステップ; 電子式; 民俗; ファンク; フューチャーポップ; ゴシック; ハードコア; ヘビーメタル; ヒップホップ; 家; ユーモア; インディーズ; 産業; ジャズ; ラテン語; ラウンジ; 中世; 金属; メタルコア; ミニマルハウス; ミニマルテクノ; ミュージカル; ニューウェーブ; ニューエイジ; オペラ; ポップ; ポップパンク; ポップロック; パワーメタル; プログレメタル; プログレロック; プログレッシブ; パンク; R&B; ラップ; レゲエ; 宗教; ロック; ロックンロール; SKA; ソウル; サウンドトラック; スイング; シンセポップ; テックハウス; テクノ; トランス; ボーカル音楽; ワールドミュージック; その他
zh-CN: 音乐流派: 另类; 另类摇滚; 氛围; 美洲风情; 有声读物; 前卫; 传记; 布鲁斯; 霹雳舞; 英伦摇滚; 歌舞表演; 嘉年华音乐; 香颂; 儿童型; 圣诞节; 经典; 喜剧; 国家/地区; 舞蹈; 死亡摇滚; 嘟哇; 无人机; 鼓和贝斯; 回响贝斯; 电子的; 民谣; 放克; 未来流行; 哥特; 硬核; 重金属; 嘻哈; 房屋; 幽默; 独立; 工业; 爵士乐; 拉丁语; 休息室; 中世纪; 金属; 金属核; 极简浩室; 极简科技舞曲; 音乐相关; 新浪潮; 新时代; 歌剧; 流行; 流行朋克; 流行摇滚; 力量金属; 前卫金属; 前卫摇滚; 渐进式; 朋克; 节奏蓝调; 说唱; 雷鬼; 宗教; 摇滚; 摇滚乐; SKA; 灵魂; 原声带; 摇摆; 合成流行音乐; 科技浩室; 科技舞曲; 迷幻; 声乐; 世界音乐; 其他
zh-TW: 音樂類型: 另類; 另類搖滾; 周圍; 美國文物; 有聲讀物; 前衛; 傳記; 藍調; 霹靂舞; 英式流行音樂; 卡巴萊歌舞表演; 嘉年華音樂; 香頌; 兒童的; 聖誕節; 經典; 喜劇; 國家/地區; 舞蹈; 死亡搖滾; 嘟哇調; 無人機; 鼓和貝斯; 迴響貝斯; 電子; 民謠; 放克; 未來流行; 哥德式; 硬核; 重金屬; 嘻哈; 房子; 幽默; 獨立; 工業; 爵士樂; 拉丁語; 休息室; 中世紀; 金屬; 金屬蕊; 極簡浩室; 極簡派; 音樂劇; 新浪潮; 新時代; 歌劇; 流行音樂; 流行龐克; 流行搖滾; 力量金屬; 前衛金屬; 前衛搖滾; 漸進; 龐克; 節奏藍調; 饒舌; 雷鬼音樂; 宗教; 搖滾; 早期搖滾樂; 斯卡曲風; 靈魂樂; 原聲帶; 搖擺樂; 合成器流行音樂; 電子浩室; 高科技舞曲; 睡房音樂; 聲樂; 世界音樂; 其他
ru: Музыкальный жанр: Альтернатива; Альтернативный рок; Эмбиент; Американа; Аудиокнига; Авангард; Биография; Блюз; Брейк-данс; Брит-поп; Кабаре; Карнавальная музыка; Шансон; Детская; Рождественская; Классика; Комедия; Кантри; Танцевальная; Детрок; Ду-воп; Дроун; Драм-энд-бэйс; Дабстеп; Электронная; Народная; Фанк; Фьючер-поп; Готика; Хардкор; Хэви метал; Хип-хоп; Хаус; Юмор; Инди; Индастриал; Джаз; Латино; Лаунж; Средневековая; Метал; Металкор; Минимал хаус; Минимал техно; Мюзикл; Нью-вейв; Нью-эйдж; Опера; Поп; Поп-панк; Поп-рок; Пауэр-метал; Прог-метал; Прог-рок; Прогрессив; Панк; Ар-н-би; Рэп; Регги; Религиозная; Рок; Рок-н-ролл; SKA; Соул; Саундтрек; Свинг; Синти-поп; Тек-хаус; Техно; Транс; Вокальная музыка; Мировая музыка; Другое
fr: Genre de musique: Alternatif; Rock alternatif; Ambiant; Américain; Livre audio; Avant-garde; Biographie; Blues; Breakdance; Britpop; Cabaret; Musique de carnaval; Chanson; Enfants; Noël; Classique; Comédie; Pays; Danse; Death Rock; Doo-wop; Drones; Drum & Bass; Dubstep; Électronique; Folk; Funk; Futurepop; Gothique; Hardcore; Heavy Metal; Hip Hop; Maison; Humour; Indépendant; Industriel; Jazz; Latin; Salon; Médiéval; Métal; Metalcore; Maison minimale; Techno minimale; Comédie musicale; New Wave; New Age; Opéra; Pop; Pop punk; Pop rock; Power Metal; Prog Metal; Prog Rock; Progressif; Punk; R&B; Rap; Reggae; Religieux; Rock; Rock’n’roll; SKA; Soul; Bande sonore; Swing; Synth-pop; Tech House; Techno; Transe; Musique vocale; Musique du monde; Autre
en: Music genre: Alternative; Alternative rock; Ambient; Americana; Audiobook; Avant-garde; Biography; Blues; Breakdance; Britpop; Cabaret; Carnival music; Chanson; Children’s; Christmas; Classic; Comedy; Country; Dance; Deathrock; Doo-wop; Drones; Drum & bass; Dubstep; Electronic; Folk; Funk; Futurepop; Gothic; Hardcore; Heavy metal; Hip-hop; House; Humor; Indie; Industrial; Jazz; Latin; Lounge; Medieval; Metal; Metalcore; Minimal house; Minimal techno; Musical; New wave; New-age; Opera; Pop; Pop punk; Pop rock; Power metal; Prog metal; Prog rock; Progressive; Punk; R & B; Rap; Reggae; Religious; Rock; Rock & roll; SKA; Soul; Soundtrack; Swing; Synth-pop; Tech house; Techno; Trance; Vocal music; World music; Other
sv: Musikgenre: Alternativ; Alternativ rock; Ambient; Americana; Ljudbok; Avant-garde; Biografi; Blues; Breakdance; Britpop; Kabaré; Karnevalmusik; Chanson; För barn; Jul; Klassisk; Komedi; Land; Dans; Deathrock; Doo wop; Drönare; Drum and bass; Dubstep; Elektronisk; Folk; Funk; Futurepop; Gotisk; Hardcore; Heavy metal; Hiphop; Hus; Humor; Indie; Industriell; Jazz; Latin; Vardagsrum; Medeltida; Metall; Metalcore; Microhouse; Minimal techno; Musikal; Avantgarde; New age; Opera; Pop; Poppunk; Poprock; Power metal; Progressiv metal; Progressiv rock; Progressiv; Punk; R&B; Rapp; Reggae; Religiös; Rock; Rock’n’roll; SKA; Soul; Soundtrack; Swing; Synthpop; Tech house; Techno; Trance; Vokalmusik; Världsmusik; Annat
pt-BR: Gênero musical: Alternativo; Rock alternativo; Ambiente; Americana; Audiolivro; Avant-garde; Biografia; Blues; Breakdance; Pop britânico; Cabaré; Música de carnaval; Canção; Infantil; Natal; Clássico; Comédia; País; Dança; Deathrock; Doo-wop; Drones; Drum & bass; Dubstep; Eletrônico; Folclórico; Funk; Futuro pop; Gótico; Hardcore; Heavy metal; Hip-hop; Casa; Humor; Indie; Industrial; Jazz; Latim; Saguão; Medieval; Metal; Metalcore; Minimal house; Minimal techno; Musical; New wave; Nova era; Ópera; Pop; Pop punk; Pop rock; Power metal; Metal progressivo; Rock progressivo; Progressivas; Punk; R & B; Rap; Reggae; Religioso; Rock; Rock & roll; SKA; Soul; Trilha sonora; Swing; Synth-pop; Tech house; Techno; Trance; Música vocal; Música do mundo; Outro
pl: Gatunek muzyki: Alternatywa; Alternatywny rock; W temperaturze otoczenia; Americana; Audiobook; Awangarda; Biografia; Blues; Breakdance; Brit pop; Kabaret; Muzyka karnawałowa; Chanson; Dzieci; Boże Narodzenie; Klasyczny; Komedie; Kraj; Taniec; Deathrock; Doo-wop; Drony; Bębny i basy; Dubstep; Elektroniczne; Ludowy; Funk; Futurepop; Gotycki; Hardcore; Heavy metal; Hip-hop; Obudowa; Humor; Produkcje niezależne; Przemysłowy; Jazz; łaciński; Salonik; Średniowiecze; Metal; Metalcore; Minimal house; Minimal techno; Musical; New wave; New-age; Opera; Pop; Pop punk; Pop rock; Power metal; Prog metal; Prog rock; Progresywny; Punk; R & B; Rap; Reggae; Religijny; Rock; Rock & roll; SKA; Soul; Ścieżka dźwiękowa; Swing; Synth-pop; Tech house; Techno; Trance; Muzyka wokalna; Muzyska etno; Pozostałe
el: Είδος μουσικής: Εναλλακτική; Εναλλακτικό ροκ; Ambient; Americana; Ηχητικό βιβλίο; Avant-garde; Βιογραφία; Blues; Breakdance; Britpop; Καμπαρέ; Αποκριάτικη μουσική; Σανσόν; Παιδική; Χριστούγεννα; Κλασική; Κωμωδία; Country; Χορός; Deathrock; Doo-wop; Drones; Drum & bass; Dubstep; Ηλεκτρονική; Folk; Funk; Futurepop; Γοτθικό στυλ; Hardcore; Heavy metal; Χιπ χοπ; House; Χιουμοριστική; Indie; Βιομηχανικό; Τζαζ; Λάτιν; Lounge; Μεσαιωνική; Μέταλλο; Metalcore; Minimal house; Minimal techno; Μουσικό; New wave; New-age; Όπερα; Κρότος; Pop punk; Pop rock; Power metal; Prog metal; Prog rock; Προοδευτικός; Πανκ; R & B; Ραπ; Ρέγκε; Θρησκευτική; Ροκ; Rock & roll; SKA; Soul; Μουσική ταινιών; Κούνια; Synth-pop; Tech house; Techno; Trance; Φωνητική μουσική; Μουσική του κόσμου; Άλλο
da: Musikgenre: Alternativ; Alternativ rock; Omgivende; Americana; Lydbog; Avant-garde; Biografi; Blues; Breakdance; Britpop; Cabaret; Karneval-musik; Chanson; Børn; Jul; Klassisk; Komedie; Country; Dans; Dødsrock; Doo-wop; Droner; Tromme og bas; Dubstep; Elektronisk; Folk; Funk; Futurepop; Gotisk; Hardcore; Heavy metal; Hip-hop; Hus; Humor; Indie; Industri; Jazz; Latin; Lounge; Middelalder; Metal; Metalcore; Minimal house; Minimal techno; Musical; New wave; New age; Opera; Pop; Pop punk; Pop rock; Power metal; Prog metal; Prog rock; Progressiv; Punk; R&B; Rap; Reggae; Religiøst; Rock; Rock & roll; SKA; Soul; Soundtrack; Swing; Synth-pop; Tech house; Techno; Trance; Vokalmusik; Verdensmusik; Andet
pt-PT: Género musical: Alternativa; Rock alternativo; Ambiente; Americana; Áudiolivro; Avant-garde; Biografia; Blues; Breakdance; Britpop; Cabaré; Música circense; Chanson; Infantil; Natal; Clássico; Comédia; Country; Dança; Deathrock; Doo-wop; Drones; Drum & bass; Dubstep; Eletrónico; Folclore; Funk; Futurepop; Gótico; Hardcore; Heavy metal; Hip-hop; Casa; Humor; Indie; Industrial; Jazz; Latim; Sala; Medieval; Metal; Metalcore; Minimal house; Minimal techno; Musical; New wave; New age; Ópera; Pop; Pop punk; Pop rock; Power metal; Metal progressivo; Rock progressivo; Progressiva; Punk; R&B; Rap; Reggae; Religioso; Rock; Rock & roll; SKA; Soul; Banda sonora; Swing; Synth-pop; Tech house; Techno; Trance; Música vocal; Música internacional; Outro
it: Genere musicare: Alternativo; Rock alternativo; D’ambiente; Americana; Audiolibro; Avanguardia; Biografia; Blues; Breakdance; Britpop; Cabaret; Musica di Carnevale; Chanson; Bambini; Natale; Classico; Commedia; Country; Danza; Deathrock; Doo-wop; Droni; Batteria; Dubstep; Elettronico; Folk; Funk; Futurepop; Gotico; Hardcore; Heavy metal; Hip-hop; Casa; Umorismo; Indie; Industriale; Jazz; Latino; Salotto; Medievale; Metallo; Metalcore; Minimal house; Minimal techno; Musical; New wave; New age; Opera; Pop; Pop punk; Pop rock; Power metal; Metal progressivo; Rock progressivo; Progressiva; Punk; R&B; Rap; Reggae; Religiosa; Rock; Rock & roll; SKA; Soul; Colonna sonora; Swing; Synth-pop; Tech house; Techno; Trance; Musica vocale; Musica del mondo; Altro
fi: Musiikkilaji: Vaihtoehtoinen; Vaihtoehto-rock; Tunnelma; Americana; Äänikirja; Avantgarde; Elämäkerta; Blues; Breaktanssi; Britpop; Kabaree; Karnevaalimusiikki; Chanson; Lasten; Joulu; Klassinen; Komedia; Country; Tanssi; Deathrock; Doo-wop; Droonit; Drum & bass; Dubstep; Elektroninen; Folk; Funk; Futurepop; Goottilainen; Hardcore; Hevimetalli; Hip-hop; Talo; Huumori; Indie; Teollinen; Jazz; latina; Lounge; Keskiaikainen; Metalli; Metalcore; Minimal house; Minimal tekno; Musiikillinen; New wave; New age -suuntaus; Ooppera; Pop; Pop punk; Pop rock; Power metal; Prog metal; Prog rock; Progressiivinen; Punk; R&B; Rap; Reggae; Uskonnollinen; Rock; Rock & roll; SKA; Soul; Soundtrack; Swing; Synth-pop; Tech house; Tekno; Trance; Laulumusiikki; Maailmanmusiikki; Muu
de: Musikrichtung: Alternative; Alternativer Rock; Ambient; Americana; Hörbuch; Avantgarde; Biografie; Ballett; Breakdance; Britpop; Kabarett; Karnevalsmusik; Chanson; Kinder; Weihnachten; Klassisch; Komödie; Land; Tanz; Death-Rock; Doo Wop; Drohnen; Drum & Bass; Dubstep; Elektronisch; Folk; Funk; Futurepop; Gothic; Hardcore; Heavy Metal; Hip-Hop; Haus; Humor; Indie; Industriell; Jazz; Latein; Salon; Mittelalterlich; Metall; Metallkern; Minimal House; Minimal Techno; Musical; New Wave; New Age; Oper; Pop; Pop-Punk; Pop-Rock; Power Metal; Progressive Metal; Progressive Rock; Progressive; Punk; R&B; Rap; Reggae; Religiös; Rock; Rock'n'Roll; SKA; Soul; Soundtrack; Swing; Synthiepop; Tech House; Techno; Trance; Vokalmusik; Weltmusik; Sonstiges
tr: Müzik türü: Alternatif; Alternatif rock; Atmosferik; Amerikana; Sesli kitap; Avant-garde; Biyografi; Blues; Breakdans; Britpop; Kabare; Karnaval müziği; Kabare şarkısı; Çocuklara yönelik; Noel; Klasik; Komedi; Ülke; Dans; Deathrock; Doo-wop; Dronlar; Davul ve bas; Dubstep; Elektronik; Folk; Funk; Futurepop; Gotik; Hardcore; Heavy Metal; Hip-hop; Ev; Mizah; Indie; Endüstriyel; Caz; Latince; Salon; Orta çağ; Metal; Metalcore; Minimal house; Minimal tekno; Müzikal; New wave; New Age; Opera; Pop; Pop punk; Pop rock; Power metal; Prog metal; Prog rock; Progresif; Punk; R & B; Rap; Reggae; Dini; Rock; Rock'n roll; SKA; Soul; Film müziği; Swing; Synth-pop; Tech house; Techno; Trans; Vokal müziği; Dünya müziği; Diğer
bg-BG: Музикален жанр: Алтернативни; Алтернативен рок; Амбиент; Американа; Аудиокнига; Avant-garde; Биографични; Блус; Брейкденс; Бритпоп; Кабаре; Карнавална музика; Шансон; Детски; Коледни; Класически; Комедия; Кънтри; Танци; Детрок; Ду-уоп; Дронове; Дръм енд бейс; Дъбстеп; Електронна; Фолк; фънк; Фючърпоп; Готика; Хардкор; Хеви метъл; Хип-хоп; Хаус; Хумор; Инди; Индустриална; Джаз; Латино; Лаундж; Средновековна; Метъл; Метълкор; Минимал хаус; Минимал техно; Мюзикъл; Ню уейв; Ню-ейдж; Опера; Поп; Поп пънк; Поп рок; Пауър метъл; Прог метъл; Прог рок; Прогресивен; Пънк; R & B; Рап; Реге; Религиозна; Рок; Рокендрол; СКА; Соул; Саундтрак; Суинг; Синт-поп; Тех хаус; Техно; Транс; Вокална музика; Световна музика; Други
hu: Zenei műfaj: Alternatív; Alternatív rock; Ambient; Americana; Hangoskönyv; Avantgárd; Életrajz; Blues; Breakdance; Britpop; Kabaré; Fesztiválzene; Sanzon; Gyermekzene; Karácsonyi; Klasszikus; Vígjáték; Country; Tánc; Deathrock; Doo-wop; Drone; Drum & bass; Dubstep; Elektronikus; Népzene; Funk; Futurepop; Gótikus; Hardcore; Heavy metal; Hip-hop; House; Humoros; Indie; Indusztriális; Jazz; Latin; Lounge; Középkori; Metal; Metalcore; Minimal house; Minimal techno; Musical; New wave; New-age; Opera; Pop; Pop punk; Pop rock; Power metal; Progresszív metal; Progresszív rock; Progresszív; Punk; R & B; Rap; Reggae; Vallási; Rock; Rock & roll; SKA; Soul; Soundtrack; Swing; Szintipop; Tech house; Techno; Trance; Vokálzene; Világzene; Egyéb
th: แนวเพลง: ออลเทอร์นาทีฟ; ออลเทอร์นาทีฟร็อก; แอมเบียนต์; อเมริกานา; หนังสือเสียง; อาวองการ์ด; ชีวประวัติ; บลูส์; เบรกแดนซ์; บริตป็อป; คาบาเรต์; เพลงคาร์นิวัล; ชองซองส์; ของเด็ก; คริสต์มาส; แบบคลาสสิก; ตลก; ประเทศ; เต้นรำ; เดธร็อก; ดูวอป; โดรน; ดรัมแอนด์เบส; ดับสเต็ป; อิเล็กทรอนิก; พื้นบ้าน; ฟังก์; ฟิวเจอร์ป๊อป; โกธิก; ฮาร์ดคอร์; เฮวีเมทัล; ฮิปฮอป; บ้าน; อารมณ์ขัน; อินดี้; อุตสาหกรรม; แจ๊ส; ภาษาละติน; เลานจ์; ยุคกลาง; โลหะ; เมทัลคอร์; มินิมอลเฮาส์; มินิมอลเทคโน; มิวสิคัล; คลื่นลูกใหม่; ยุคใหม่; โอเปรา; ป็อป; ป็อปพังก์; ป็อปร็อก; พาวเวอร์เมทัล; โปรกเมทัล; โปรกร็อก; เลนส์โปรเกรสซีฟ; พังก์; อาร์แอนด์บี; แร็ป; เร็กเก; ศาสนา; ร็อก; ร็อกแอนด์โรล; SKA; โซล; เพลงประกอบ; สวิง; ซินท์ป็อป; เทคเฮาส์; เทคโน; แทรนซ์; ดนตรีขับร้อง; ดนตรีโลก; อื่นๆ
ro-RO: Gen muzical: Alternativ; Rock alternativ; Ambientală; Americana; Carte audio; Avant-garde; Biografie; Blues; Breakdance; Britpop; Cabaret; Muzică de carnaval; Chanson; Copii; Crăciun; Clasică; Comedie; Country; Dance; Deathrock; Doo-wop; Drones; Drum & bass; Dubstep; Electronică; Folk; Funk; Futurepop; Gothic; Hardcore; Heavy metal; Hip-hop; House; Humor; Indie; Industrial; Jazz; Latino; Lounge; Medievală; Metal; Metalcore; Minimal house; Minimal techno; Musical; New wave; New-age; Operă; Pop; Pop punk; Pop rock; Power metal; Prog metal; Prog rock; Progressive; Punk; R & B; Rap; Reggae; Religioasă; Rock; Rock & roll; SKA; Soul; Coloana sonoră; Swing; Synth-pop; Tech house; Techno; Trance; Muzică vocală; Muzica mondială; Altele
nb: Musikksjanger: Alternativ; Alternativ rock; Omgivende; Americana; Lydbok; Avant-garde; Biografi; Blues; Breakdance; Britpop; Kabaret; Karnevalmusikk; Chanson; Barn; Jul; Klassisk; Komedie; Country; Dans; Deathrock; Doo-wop; Droner; Drum & bass; Dubstep; Elektronisk; Folk; Funk; Futurepop; Gotisk; Hardcore; Tungmetall; Hip-hop; Hus; Humor; Indie; Industriell; Jazz; Latin; Lounge; Middelalder; Metall; Metalcore; Minimal house; Minimal techno; Musikal; New wave; Ny alder; Opera; Pop; Pop punk; Pop rock; Power metal; Prog metal; Prog rock; Progressiv; Punk; R & B; Rap; Reggae; Religiøs; Rock; Rock & roll; SKA; Soul; Lydspor; Swing; Synth-pop; Tech house; Techno; Trance; Vokalmusikk; Verdensmusikk; Annen